【裁判字號】    91,訴,2080
【裁判日期】    920128
【裁判案由】    槍砲彈藥刀械管制
【裁判全文】
臺灣板橋地方法院刑事判決                        九十一年度訴字第二八號
    公  訴  人  臺灣板橋地方法院檢察署檢察官
    被      告  甲○○○  男  .
右列被告因槍砲彈藥刀械管制案件，經檢察官提起公訴（九十一年度偵字第九八九０
號），本院判決如左：
    主  文
甲○○○未經許可，寄藏可發射子彈具有殺傷力之槍枝，處有期徒刑壹年捌月，併科
罰金新台幣陸萬元，罰金如易服勞役，以新台幣玖佰元即銀元佰元折算壹日，緩刑
年，緩刑期內並付保護管束。
扣案之改造克拉克手槍壹支（槍枝管制編號0000000000）、仿ＢＥＲＥＴＴＡ廠半自
動手槍製造之金屬玩具手槍壹支（槍枝管制編號0000000000）及制式子彈玖顆均沒收
。
    事  實
一、甲○○○明知具有殺傷力之改造玩具手槍、制式子彈，係屬槍砲彈藥刀械管制條
    例所管制之物，非經主管機關許可不得寄藏、持有之，竟於民國九十一年五月二
    十六日某時，在其位於臺北縣蘆洲市○○○道一三八號七樓住處，自成年人「詹
    益仁」（檢察官另案偵辦）處，收受「詹益仁」所交付請託保管之具殺傷力之改
    造克拉克手槍一支（槍枝管制編號0000000000）、仿ＢＥＲＥＴＴＡ廠半自動手
    槍製造之金屬玩具手槍一支（槍枝管制編號0000000000）、制式子彈十二顆（其
    中三顆子彈不具殺傷力）及未具殺傷力之手槍半成品三支及槍管四支，而未經許
    可寄藏上開槍彈於上開住處之客廳及浴室天花板內，嗣經警於九十一年五月十一
    日十三時許，在上址查獲，並當場扣得上開槍彈、手槍半成品三支、槍管四支及
    彈簧八支、鐵管二支、沙輪片六片、沙輪機二具、游標尺三支、鑽頭十一支、銼
    刀三把、固定夾二把、扳手一把、螺絲起子一支。
二、案經臺北市政府警察局少年警察隊移請臺灣板橋地方法院檢察署檢察官偵查起訴
    。
    理  由
一、右揭事實，業據被告甲○○○於偵查中及本院審理時坦承不諱，並有上開改造克
    拉克手槍一支（槍枝管制編號0000000000）、仿ＢＥＲＥＴＴＡ廠半自動手槍製
    造之金屬玩具手槍一支（槍枝管制編號0000000000）、制式子彈十二顆（其中三
    顆子彈不具殺傷力）及未具殺傷力之手槍半成品三支及槍管四支扣案可證，而上
    開物品經送內政部警政署刑事警察局鑑定結果，認送驗克拉克手槍一支（槍枝管
    制編號0000000000）係由奧地利ＧＬＯＣＫ廠製19型口徑9mm（9x19mm）制式半
    自動手槍之滑套、槍身，組合土造金屬槍管而成之改造手槍，機械性能良好，可
    擊發適用子彈，認具有殺傷力；送驗貝瑞塔手槍一支（槍枝管制編號0000000000
    ）係仿ＢＥＲＥＴＴＡ廠半自動手槍製造之金屬玩具手槍，換裝土造金屬槍管改
    造而成之改造手槍，惟滑套與槍身未組合至正常位置，認須裝填適用子彈（該子
    彈裝入槍管彈室後，其底部之底火，可與槍機壁密合，且可供撞針有效撞擊，擊
    發使用），方可供擊發使用，認具殺傷力；送驗制式子彈十二顆，其中九顆，認
    均係口徑9mm（9x19mm）制式子彈，認均具殺傷力，另三顆，認均係口徑9mm（
    9x19mm）制式子彈，其彈底具撞擊痕跡，經實際試射，均無法擊發，認均係不發
    彈；送驗手槍半成品三支，其中一支（槍枝管制編號0000000000）認係玩具槍塑
    膠滑套及玩具槍塑膠槍身；其二（槍枝管制編號0000000000）認係玩具槍塑膠槍
    身；其三（槍枝管制編號0000000000）認係玩具槍金屬滑套及玩具槍金屬槍身；
    送驗槍管四支認均係土造金屬槍半成品，此有內政部警政署刑事警察局九十一年
    七月二十五日刑鑑字第０九一０一四一九七八號槍彈鑑定書在卷足憑，是被告之
    自白與事實相符，為可採信。本件事證明確，被告犯行堪以認定。
二、查被告未經許可寄藏改造手槍及以玩具手槍改造而可發射子彈具有殺傷力槍枝及
    具殺傷力制式子彈之行為，核係犯槍砲彈藥刀械管制條例第十一條第四項之未經
    許可寄藏可發射子彈具有殺傷力之槍枝罪及第十二條第四項之未經許可寄藏子彈
    罪。其一行為寄藏上開槍枝、子彈而觸犯二罪名，為想像競合犯，應依刑法第五
    十五條之規定，從一重之未經許可寄藏其他可發射子彈具有殺傷力之槍枝罪。爰
    審酌被告之素行、犯罪動機、目的、手段、品行、智識程度、所生危害及犯罪後
    態度等一切情狀，量處如主文所示之刑，並就宣告罰金刑部分，諭知易服勞役之
    折算標準。末查被告未曾受有期徒刑以上刑之宣告，有臺灣高等法院檢察署刑案
    紀錄簡覆表、臺灣高等法院被告全國前案紀錄表在卷可稽，因一時失慮，偶罹刑
    典，事後已坦承犯行，深具悔意，經此刑之宣告後，應知警惕而無再犯之虞，本
    院因認暫不執行其刑為當，予以宣告緩刑三年，以勵自新，惟為確實使被告有正
    確之法律觀念並提供必要之協助及督促，且依其所犯情節認有加以追蹤觀護之必
    要，亦併依刑法第九十三條第一項之規定，宣告緩刑期內付保護管束，俾由地方
    法院檢察署之觀護人予以適當之督促，並發揮附條件緩刑制度之立意，以觀後效
    。
三、扣案之改造克拉克手槍一支（槍枝管制編號0000000000）、仿ＢＥＲＥＴＴＡ廠
    半自動手槍製造之金屬玩具手槍一支（槍枝管制編號0000000000）及制式子彈九
    顆，為違禁物，均應依刑法第三十八條第一項第一款之規定沒收之。至扣案之制
    式子彈三顆（經實際試射，均無法擊發）、手槍半成品三支（其中一支經鑑驗認
    係玩具槍塑膠滑套及玩具槍塑膠槍身；其二認係玩具槍塑膠槍身；其三認係玩具
    槍金屬滑套及玩具槍金屬槍身）及槍管四支（經鑑驗認均係土造金屬槍半成品）
    ，因不具殺傷力，即非違禁物，故不予沒收。另扣案之彈簧八支、鐵管二支、沙
    輪片六片、沙輪機二具、游標尺三支、鑽頭十一支、銼刀三把、固定夾二把、扳
    手一把及螺絲起子一支，被告供明係「詹益仁」所有之物，且非屬違柰物，自不
    予沒收，併此敘明。
據上論斷，應依刑事訴訟法第二百九十九條第一項前段，槍砲刀械管制條例第十一條
第四項、第十二條第四項，刑法第十一條前段、第五十五條、第四十二條第二項、第
七十四條第一款、第九十三條第一項、第三十八條第一項第一款，罰金罰鍰提高標準
條例第二條，現行法規所定貨幣單位折算新臺幣條例第二條，判決如主文。
本案經檢察官林建中到庭執行職務
中      華      民      國      九十二      年      一      月二十八  日
                                  臺灣板橋地方法院刑事第三庭
                                          法  官  李  幼  妃
右正本證明與原本無異。
如不服本判決，應於判決送達後十日內，向本院提出上訴狀。
                                          書記官  強  梅  芳
中      華      民      國      九十二      年      二      月    六    日
附錄本案論罪科刑法條全文
槍砲彈藥刀械管制條例第十一條
未經許可，製造、販賣或運輸第四條第一項第一款所稱其他可發射金屬或子彈具有殺
傷力之各式槍砲者，處五年以上有期徒刑，併科新臺幣一千萬元以下罰金。
未經許可，轉讓、出租或出借前項所列槍砲者，處三年以上十年以下有期徒刑，併科
新臺幣七百萬元以下罰金。
意圖供自己或他人犯罪之用，而犯前二項之罪者，處無期徒刑或七年以上有期徒刑，
併科新臺幣一千萬元以下罰金。
未經許可，持有、寄藏或意圖販賣而陳列第一項所列槍砲者，處一年以上七年以下有
期徒刑，併科新臺幣七百萬元以下罰金。
第一項至第三項之未遂犯罰之。
槍砲彈藥刀械管制條例第十二條
未經許可，製造、販賣或運輸子彈者，處一年以上七年以下有期徒刑，併科新臺幣五
百萬元以下罰金。
未經許可，轉讓、出租或出借子彈者，處六月以上五年以下有期徒刑，併科新臺幣三
百萬元以下罰金。
意圖供自己或他人犯罪之用，而犯前二項之罪者，處三年以上十年以下有期徒刑，併
科新臺幣七百萬元以下罰金。
未經許可，持有、寄藏或意圖販賣而陳列子彈者，處五年以下有期徒刑，併科新臺幣
三百萬元以下罰金。
第一項至第三項之未遂犯罰之。


司法院資訊處製作；財團法人民間司法改革基金會備份。
